# 应收账款与预收账款是否需要抵消

提问人：534818383 时间：2018-06-20 12:37:07
属于不同核算主体的债权债务在获取充分的证据的情况下，个人认为是可以抵消的，可充分的证据是指被审计单位和对方单位签订了共同结算款项的说明。如果未获取统一结算的说明，则从合同相对应角度来看，不应抵消！

回答人：chenyiwei
基本赞同，对照《企业会计准则第 37 号——金融工具列报（ 2014 年或 2017 年修订）》第五章规定的原则来看，只有在签订了明确的三方抵账结算协议且该协议当前可执行、有意图执行的前提下才可抵销列报。